臺灣新北地方法院三重簡易庭小額民事判決
                                   110年度重小字第3754號
原      告  李世軒  
訴訟代理人  陳靜雯  
被      告  楊哲睿  
上列當事人間請求侵權行為損害賠償事件，經本院於民國111年2
月15日言詞辯論終結，判決如下：
    主  文
原告之訴及其假執行之聲請均駁回。
訴訟費用新臺幣壹仟元由原告負擔。
    事實及理由
一、原告主張：緣被告於民國110年9月24日8時32分許，駕駛車
    牌號碼0000-00號自用小客車，行經新北市林口區文化北路
    與文林六街交岔路口時，因有未保持隨時可煞停之安全距離
    ，致追撞原告所駕駛車牌號碼000-0000號自用小客車（下稱
    系爭車輛）尾門及後保險桿，造成系爭車輛受損，經原告支
    付修復費用共計新臺幣（下同）54,458元。又原告因處理本
    件事故前往調解委員會及後續辦理文件，致額外支出交通費
    3,000元。且原告亦因本件車禍造成相當之精神痛苦，故被
    告應賠償30,000元之精神慰撫金，上開金額合計為87,458元
    。為此，爰依侵權行為之法律關係提起本件訴訟。併為聲明
    ：被告應給付原告87,458元及自起訴狀繕本送達翌日起至清
    償日止，按年息百分之5計算之利息。並陳明願供擔保請准
    宣告假執行。
二、被告則請求駁回原告之訴，並以：原告請求金額過高，且被
    告當時非行駛在主線道，是原告突然切出來，被告差點就撞
    到原告，後來原告行駛到被告前面又緊急煞車，所以被告才
    會撞到原告，一開始原告不要切出，被告就不會撞到原告，
    被告認為原告對於事故之發生亦有因果關係等語置辯。
三、本件原告主張系爭車輛於上開時、地與被告車輛發生追撞之
    事實，業據提出新北市政府警察局道路交通事故初步分析研
    判表暨交通事故登記聯單等件為證。被告對此固不爭執，惟
    以上開情詞置辯。按汽車在同一車道行駛時，除擬超越前車
    外，後車與前車之間應保持隨時可以煞停之距離。道路安全
    規則第94條第1項前段定有明文。經查，經本院依職權向新
    北市政府警察局林口分局調取本件道路交通事故調查卷宗，
    被告在警詢時供稱：「我從文化北路綠燈直行往高速公路方
    向，至肇事地點前時，當時我有發現對方在我正前方距離兩
    至三台車車輛的距離，因為對方突然緊急煞車，我也跟著緊
    急煞車，但是因為地上有沙子，導致車輛打滑我的左前車頭
    撞到前方車輛的右後車尾的保險桿。」等語；原告在警詢時
    供稱：「我從文化北路綠燈直行往高速公路方向，至肇事地
    點前時，發現前方路面縮減，然後緊急煞車，我當時沒有發
    現對方，直到發生碰撞時，我才知道被對方後車追撞我車輛
    後保險桿。」等語。復佐以2車撞擊部位為系爭車輛左後車
    尾及被告駕駛車輛前車頭等節觀之，可知2車係在同一車道
    行駛，被告車輛為後方車，原告車輛為前方車，是被告自應
    注意與原告之前車之間應保持隨時可以煞停之距離，且依當
    時情形，並無不能注意之情事，竟疏未注意，致追撞前方之
    系爭車輛，造成系爭車輛受損，是被告具有過失甚明，且難
    認系爭車輛駕駛人即原告有何過失責任。被告辯稱原告對於
    事故之發生亦同有過失云云，自不足採。
四、按因故意或過失，不法侵害他人之權利者，負損害賠償責任
    。汽車、機車或其他非依軌道行駛之動力車輛，在使用中加
    損害於他人者，駕駛人應賠償因此所生之損害。民法第184
    條第1項前段、第191條之2前段定有明文。另關於侵權行為
    損害賠償之請求權，以受有實際損害為成立要件，若絕無損
    害亦即無賠償之可言，最高法院著有19年上字第363號判例
    可參。又當事人主張有利於己之事實者，就其事實有舉證之
    責任。民事訴訟法第277條前段亦有明文。查本件被告就本
    件事故之發生具有過失，業經本院認定如上，其就本件事故
    應負侵權行為損害賠償責任甚明。茲就原告請求被告賠償之
    項目及金額分別審酌如下：
(一)修復費用部分：
　　原告主張系爭車輛受損，支出修復費用共計54,458元等語，
    固據提出估價單為據。然查，本件原告自承系爭車輛車主登
    記為訴外人陳靜雯所有，並有系爭車輛行車執照影本可佐，
    顯見原告並非系爭車輛所有權人，且其並未提出任何證據證
    明對於系爭車輛有何權利得向被告提出修復費用之請求，縱
    使原告為系爭車輛於事故當時之駕駛人，並為車輛所有權人
    之配偶，然權利主體既有不同，自難逕認其得對被告請求賠
    償系爭車輛受損所生修復費用之損害。故原告以其本人名義
    請求被告賠償系爭車輛修復費用54,458元，難認有據，不能
    准許。
(二)交通費用部分：
　　原告主張其因處理本件事故前往調解委員會及後續辦理文件
    ，致額外支出交通費3,000元等語。惟查，原告並未提出其
    支出交通費之相關單據以資證明，已難遽採。況縱認其有該
    部分費用之支出，然人民於權利受侵害時提起訴訟尋求救濟
    ，係憲法所保障人民訴訟權之具體實現，故原告提起訴訟而
    支出之精神及勞力等，例如往返法院之時間及訴訟相關費用
    等，均為主張權利所必然伴隨之付出，不得認該等勞力付出
    及訴訟相關費用係因被告行為所直接導致者至明，兩者間並
    無任何相當因果關係，是原告此部分請求，核屬無據，不應
    准許。　
(三)精神慰撫金部分：
　　原告主張其因系爭事故受有相當之精神上痛苦，故被告應賠
    償精神慰撫金30,000云云。惟按不法侵害他人之身體、健康
    、名譽、自由、信用、隱私、貞操，或不法侵害其他人格法
    益而情節重大者，被害人雖非財產上之損害，亦得請求賠償
    相當之金額。民法第195條第1項前段定有明文。又慰藉金之
    賠償，以人格權遭遇侵害，使精神上受痛苦為必要，是不法
    侵害被害人之財產法益，而對其身體、生命、自由等人格權
    並未有何加害行為，縱因此使被害人苦惱，亦不生賠償慰撫
    金之問題（最高法院83年度台上字第2097號判決意旨參照）
    。本件原告並未因系爭事故受傷乙節，業據原告訴訟代理人
    陳明在卷，且原告亦未舉證其有何人格法益受侵害之情。從
    而，原告請求被告賠償精神慰撫金30,000元，為無理由，不
    應准許。
五、綜上所述，原告依據侵權行為之法律關係，請求被告應給付
    87,458元及自起訴狀繕本送達翌日起至清償日止，按年息百
    分之5計算之利息，為無理由，應予駁回。又原告之訴既經
    駁回，其假執行之聲請，亦失其依據，應併予駁回。 　　
六、本件事證已臻明確，兩造其餘主張、攻擊防禦方法及所提之
    證據，均核與本件判決所認結果不生影響，爰毋庸逐一再加
    論述，附此敘明。
七、訴訟費用負擔之依據：依民事訴訟法第436條之19、第78條
    規定，確定訴訟費用額為1,000元（即第一審裁判費），應
    由原告負擔。
中　　華　　民　　國　　111 　年　　3 　　月　　8 　　日
                      三重簡易庭  法  官  王士珮
以上正本係照原本作成。
如不服本判決，應於送達後20日內，向本院提出上訴狀，並表明
上訴理由（上訴理由應表明1、原判決所違背之法令及具體內容
。2、依訴訟資料可認為原判決有違背法令之具體事實。），如
於本判決宣示後送達前提起上訴者，應於判決送達後20日內補提
上訴理由書（須附繕本），如未於上訴後20日內補提合法上訴理
由書，法院得逕以裁定駁回上訴。
中　　華　　民　　國　　111 　年　　3 　　月　　8 　　日
                                  書記官  楊家蓉